### FINNES JOEL ABREGU MANRIQUE

"San José" Manzana "G" Lote 11

977470126 | abregumanriquef@gmail.com | DNI 72850391

https://joelabregu.github.io/Portafolio/

### **PERFIL**

Ingeniero de software y estudiante de ingeniería de sistemas; cuento con dos años de experiencia laboral en áreas como soporte TI, desarrollo de software movil y administración de bases de datos. Durante este tiempo, he administrado y creado bases de datos utilizando MySQL y SQLServer, programado en lenguajes como Dart, PHP, JavaScript y Python, desarrollado páginas web con WordPress, así como aplicaciones móviles y de escritorio utilizando el framework Flutter. También cuento con habilidades en el uso de herramientas de análisis de datos como PowerBI y Excel.

### **EXPERIENCIA LABORAL**

Cens Agos 2024 – Actualidad

Empresa multinacional dedicada al rubro de la tecnología y telecomunicaciones

### Analista de soporte N2

- Proporciono soporte técnico especializado a usuarios, resolviendo incidencias complejas en hardware y software.
- Coordino con equipos técnicos para asegurar la estabilidad y eficiencia de los sistemas.
- Monitoreo y soluciono problemas críticos que impactan la operatividad empresarial.

Clinica FamiSalud Feb 2024 – Jun 2024

Clínica privada dedicada a brindar servicios médicos integrales y especializados

### Asistente de soporte TI - practicante

- Realicé el mantenimiento de sistemas informáticos, logrando una reducción en el tiempo de resolución de incidencias.
- Instalé y configuré software, asegurando la operatividad de las aplicaciones utilizadas.
- Resolví incidencias informaticas y atendí a usuarios, mejorando su satisfacción con el servicio de TI
- Asistí en la implementación de nuevas tecnologías, incrementando la eficiencia operativa en un 15%.
- Creé e implementé software, mejorando los procesos internos de la clínica en un 25%.

OdontoWeb Jul 2023 – Ene 2024

Empresa enfocada en la automatización de cálculos médicos mediante apps móviles

#### FreeLancer

- Desarrollé apps móviles con Flutter (Android/iOS), ofreciendo soluciones eficientes.
- Mantuve y actualicé aplicaciones móviles, mejorando su funcionalidad continua.
- Creé sitios web con WordPress, incrementando el tráfico web de los clientes en un 30%.
- Diseñé UX/UI, mejorando la interacción del usuario y aumentando la retención en un 25%.
- Gestioné bases de datos con Firebase y MySQL, asegurando un manejo seguro y eficiente de la información, reduciendo errores en un 15%.

### Institucion educativa "Jose de san Martin"

Mar 2023 - Jun 2023

Institución educativa emblemática de la ciudad de Pisco

### Asistente del área de TI - Practicante

- Actualicé el sistema de huella digital, asegurando un 100% de disponibilidad.
- Realicé mantenimiento preventivo de PCs y laptops, reduciendo incidencias en un 25%.
- Implementé y utilicé Windows MiniOs, facilitando un entorno de trabajo ligero y eficiente.
- Asesoré a docentes en tecnología, aumentando su eficiencia en un 75%.
- Gestioné y mantuve periféricos, asegurando su operatividad y prolongando su vida útil.

NewRest Jun 2022 – Set 2022

Líderes mundiales del catering multisectorial

### Ayudante general

Gestioné inventarios, aumentando la precisión en un 99.5%

- Coordiné el traslado de alimentos, reduciendo el tiempo de entrega en un 20%
- Optimicé la organización del almacén, incrementando la capacidad en un 25%

### **EDUCACIÓN**

### Universidad Tecnológica del Perú

Ingeniería de sistemas, IV ciclo

Tercio Superior

Senati Titulado

Mar 2023 - Actualidad

Ingeniería de software con Inteligencia Artificial

### **IDIOMAS**

- Español Nativo
- Inglés Intermedio

### INFORMACIÓN ADICIONAL

- · Certificado de aprobación en el curso de SQLServer, Skill 2024
- Certificado de aprobación en el curso de Excel Profesional, Skill 2024
- Constancia de participación en el curso de Soporte técnico remoto de computadoras, Skill 2024
- Diploma de aprobación en desarrollo web con HTML y CSS, Crehana 2022
- Diploma de aprobación en seguridad de la información, Crehana 2022
- Certificado de constancia de participación en PowerBi , Crehana 2022





# REPÚBLICA DEL PERÚ

# A NOMBRE DE LA NACIÓN



Por cuanto, el Director Nacional de SENATI ha conferido el título Profesional Técnico en:

### Ingeniería de Software con Inteligencia Artificial

A Don (ña) FINNES JOEL ABREGU MANRIQUE

TITULADO (A) en la Dirección Zonal Ica-Ayacucho, en el Centro de Formación Profesional Pisco

Por tanto, se expide el presente TÍTULO para que se reconozca como tal.

Dado en Lima, a los 30 días del mes de agosto del 2024



Firmado digitalmente por: ROCIO GEOVANY TORO NORABUENA DNI: 31654692 Cargo: Jefe de Scoretaria Académica Fonta y hora: 2024 09 04 12:29:40 -05:00\*



Firmado digitalmente por: WILLY JUAN HERNANDEZ LUJAN DNI: 22293706 Cargo: Director Zonal Ica Ayacucho Fecha y hora: 2024.09.02 17:49:41 -05'00'



R.D. N° RD-49054-2024 Modalidad: Regular DNI/CE: 72850391 Ley 29672



### CLÍNICA FAMISALUD

#### OFICINA GENERAL DE ADMINISTRACIÓN Y FINANZAS

### **CONSTANCIA DE PRÁCTICAS**

El que suscribe, Jefe de la unidad de personal de la Clinica Famisalud

### HACE CONSTAR:

Que el, Sr. FINNES JOEL ABREGU MANRIQUE, identificado con DNI Nº 72850391, realizo sus Practicas Pre Profesionales en la UNIDAD DE SISTEMAS de la Clínica Famisalud de Pisco, desde el 12 de febrero del 2024 hasta el 21 de junio del 2024. Habiendo demostrado honradez, puntualidad y eficiencia en las labores designadas.

Se expide la presente a petición de la parte interesada para fines que estime conveniente, mediante Expediente administrativo N° 21047-2024

Pisco, 27 de junio del 2024

PAMISALUD SERVICIOS METICOS INTEGRALES SAC CLEVER RIVAS SALAS





### "AÑO DE LA UNIDAD, LA PAZ Y EL DESARROLLO"

## CONSTANCIA DE PRACTICAS

El director de la institución educativa emblemática "José De San Martin" ubicada en la provincia de Pisco, departamento de Ica,

### **HACE CONSTAR**

Que el alumno ABREGU MANRIQUE, FINNES JOEL, identificado con DNI Nº 72850391, estudiante de la carrera de Ingeniería de software en Senati – Pisco, ha realizado sus prácticas preprofesionales del 06/03/2023 al 26/08/2023.

Se expide la presente en atención al Exp. N° 02627 – 2023 de fecha 25 de junio del 2023

Pisco, 25 de Junio del 2023

No Edward C Hoydy Houses

JMTC / DIR MCGN / SECRET III





## **CERTIFICADO DE TRABAJO**

Por medio de la presente, certificamos que el Sr(a). ABREGU MANRIQUE FINNES JOEL con DNI N° 72850391, ha laborado en nuestra empresa desde el 23 de Junio del 2022, hasta el 30 de Septiembre del 2022 habléndose desempeñado como AYUDANTE GENERAL.

Se expide el presente certificado para los fines que estime conveniente el interesado.

Lima, 30 de Septiembre del 2022.

Newrest Perú S.A.C.

EMY VERMEULEN





o congado d.

# FINNES JOEL ABREGU MANRIQUE

Por haber participado y culminado satisfactoriamente el:

### **CURSO DE ACTUALIZACIÓN EN SQL SERVER 2022**

realizado del 21 de Febrero del 2024 al 21 de Marzo del 2024, con una duración de 56 horas académicas.

Lima, Marzo 2024

R P RED PE CAPAC CERTIF

RED PERUANA DE CAPACITACIÓN Y CERTIFICACIÓN

JHERRY JESUS GUERRA BRAVO Gerente General

Red Peruana de Capacitación y Certificación

THE COION ACADE

GLORIA FIORELLA SANCHEZ REYES
Directora Académica

SKILL- Centro de Capacitación

#### Sesiones:

- 1. Fundamentos de SQL Server.
- 2. Gestión de datos.
- 3. Programación y funciones.
- 4. Procedimientos, implementación y recuperación.

Nota final:

18

CÓDIGO: A24-CSQLS02-10

Verifica la autenticidad de este certificado en: certificado.skill.edu.pe





Otorgado a:

## FINNES JOEL ABREGU MANRIQUE

Por haber participado y culminado satisfactoriamente el:

### CURSO DE ACTUALIZACIÓN EN EXCEL PROFESIONAL

realizado del 17 de Febrero del 2024 al 17 de Marzo del 2024, con una duración de 72 horas académicas.

Lima, Marzo 2024

RED PERUANA DE CAPACITACIÓN Y CERTIFICACIÓN

JHÉRRY JESUS GUERRA BRAVO Gerente General

ana de Capacitación y Certificación

**GLORIA FIORELLA SANCHEZ REYES** Directora Académica

SKILL- Centro de Capacitación

### Módulos:

NIVEL BÁSICO: (Operaciones, formatos, fórmulas, funciones matemáticas, filtros avanzados, funciones de búsqueda).

NIVEL INTERMEDIO: (Funciones de texto, lógica y condicionales, tablas, funciones de base de datos, tablas y gráficos dinámicos).

NIVEL AVANZADO: (Operaciones financieras, macros, formularios, dashboard).

### **Horas:**

18

18

36

#### Nota final:

CÓDIGO: A24-CAEP02-14 | Verifica la autenticidad de este certificado en: certificado.skill.edu.pe







# **CONSTANCIA**

Otorgado a:

# FINNES JOEL ABREGU MANRIQUE

Por su participación en el curso de **Soporte Técnico Remoto de Computadoras** desarrollado del **5 de diciembre** al **26 de diciembre del 2023**, con una duración de 8 horas cronológicas.

Lima, enero 2024

Jherry Jesus Guerra Bravo Director de proyectos - RPCC

### crehana H



# DIPLOMA DE APROBACIÓN

OTORGADO A

## Finnes Joel Abregu Manrique

POR HABER COMPLETADO EL CURSO

Introducción al Desarrollo Web front end: HTML y CSS desde cero

Dictado por Sergio Agamez Negrete 10 horas y 18 minutos de duración Nivel Completo DIEGO OLCESE

CEO y Co-fundador

RODOLFO DANINO

COO y Co-fundador

Entregado en Verifica la autenticidad de este diploma

Mayo, 2022 https://www.crehana.com/diplomas/bf0e93b2/

### crehana H



# DIPLOMA DE APROBACIÓN

OTORGADO A

# Finnes Joel Abregu Manrique

POR HABER COMPLETADO EL CURSO

# Seguridad de la información

Dictado por Gonzalo Azor 1 hora y 13 minutos de duración Nivel Intermedio

**DIEGO OLCESE** 

CEO y Co-fundador

RODOLFO DANINO COO y Co-fundador

Entregado en

Verifica la autenticidad de este diploma

Junio, 2022

https://www.crehana.com/diplomas/6c4a299c/

## crehana H

# CONSTANCIA DE PARTICIPACIÓN

OTORGADO A

# Finnes Joel Abregu Manrique

POR HABER COMPLETADO EL CURSO

### Introducción a Power Bl

Dictado por Jorge Karam 2 horas y 10 minutos de duración Nivel Introductorio

Entregado en

Octubre, 2022

17.55

**DIEGO OLCESE** 

CEO y Co-fundador

**RODOLFO DANINO** 

COO y Co-fundador